臺灣桃園地方法院民事判決　　　九十三年度訴字第一五六五號
原　　　告　臺灣中小企業銀行股份有限公司
法定代理人　丙○○
訴訟代理人　丁○○
被　　　告　甲○○
　　　　　　乙○○
上列當事人間請求給付借款事件，於民國九十四年一月三十一日
辯論終結，本院判決如下：
    主      文
被告應連帶給付原告新臺幣壹佰陸拾貳萬捌仟肆佰貳拾玖元，及
附表一所示之利息、違約金。
被告甲○○應給付原告新臺幣貳拾肆萬柒仟捌佰伍拾柒元，及附
表二所示之利息、違約金。
訴訟費用由被告連帶負擔壹拾分之玖，餘由被告甲○○負擔。
    事      實
壹、原告方面：
  一、聲明：求為判決如主文第一、二項所示。
  二、陳述：
  （一）被告甲○○邀同被告乙○○為連帶保證人，分別於民國
        八十九年五月八日、九十三年三月十日向原告借款新臺
        幣（下同）一百四十萬元、五十萬元，借款期間各為自
        八十九年五月十一日起至一百零四年五月十一日止、九
        十三年三月十二日起至九十四年三月十二日止，利息各
        係依年利率百分之四點一三、十一點三零三計算。借款
        期間未按期攤還本息，即喪失本借款之期限利益，應立
        即償還本金、利息，並自繳息日起，逾期在六個月以內
        者，按上開利率百分之十；逾期超過六個月者，按上開
        利率百分之二十計算違約金。詎被告甲○○未按期繳納
        本息，依約已喪失借款期限利益，計其各尚欠本金一百
        十一萬八千九百四十一元、五十萬九千四百八十八元及
        附表一所示之利息、違約金未清償；而被告乙○○依約
        為本件債務之連帶保證人，被告二人自應就上開債務負
        連帶清償之責。
  （二）另被告甲○○於九十二年五月三十一日向原告申請核發
        信用卡二張（即ＶＩＳＡ金卡、白金卡各乙紙），並簽
        定信用卡申請書同意遵守原告所訂之信用卡約定條款，
        被告甲○○即持該信用卡陸續簽帳消費，依前開信用卡
        約定，被告甲○○同意依原告寄送之信用卡交易明細暨
        繳款通知書所指定之日期及方式繳付帳款，如逾期未付
        則按年息百分之十五計算循環信用利息，其逾期六個月
        以內者，按上開利率百分之十，逾期六個月以上者，按
        上開利率百分之二十計付違約金。惟被告甲○○自九十
        三年十一月間起即未繳款，計其各尚欠簽帳消費款本金
        七萬八千二百零四元、九千八百十五元，及如附表二編
        號一、二所示之利息、違約金。原告爰依信用卡契約，
        請求被告甲○○妍給付如附表二編號一、二所示之本金
        、利息及違約金。
  （三）又被告甲○○另於九十二年十月二十一日與原告簽定小
        額信用貸款契約，貸款二十五萬元，借款期限自九十二
        年十一月六日起至九十三年十一月六日止，依約被告甲
        ○○應按月攤還本金二萬零八百三十三元，如一期未繳
        即視為全部到期。詎被告甲○○僅繳款至九十三年八月
        六日後即未再繳納，計其尚欠本金六萬二千五百零三元
        及附表二編號三所示利息未清償。
  （四）又被告甲○○復於九十一年五月二十三日與原告簽定金
        來轉現金卡融資契約，約定自九十二年五月二十一日起
        至九十三年五月二十一日止，被告甲○○於原告銀行活
        期儲蓄存款帳戶內得循環動用額度上限為十萬元之借款
        ，利息按年利率百分之十四點六二五計算，而該借款計
        至九十三年十月止，計尚欠本金九萬七千三百三十五元
        及附表二編號四所示利息未清償。
  三、證據：提出借據、授信約定書、卡友理財貸款契約款、卡
      友樂透貸及小額信用貸款契約、金來轉現金卡申請書及融
      資契約、中央銀行金融機構存款利率分析表、放款轉帳支
      出傳票、存款轉帳收入傳票、轉帳支出傳票、臺灣中小企
      業銀行信用卡申請書及臺灣中小企業銀行連線作業通用查
      詢驗證單等件為證。
貳、被告方面：
    被告均未於言詞辯論期日到場，亦均未提出準備書狀作何聲
    明或陳述。
    理      由
壹、程序方面：
    本件被告均經合法送達，未於言詞辯論期日到場，經核無民
    事訴訟法第三百八十六條各款所列情形，爰依原告聲請，由
    其一造辯論而為判決。
貳、得心證之理由：
一、本件原告主張被告甲○○邀同被告乙○○為連帶保證人，分
    別於八十九年五月八日、九十三年三月十日向原告借款一百
    四十萬元、五十萬元，借款期間各為自八十九年五月十一日
    起至一百零四年五月十一日止、九十三年三月十二日起至九
    十四年三月十二日止，利息各係依年利率百分之四點一三、
    十一點三零三計算。借款期間未按期攤還本息，即喪失本借
    款之期限利益，應立即償還本金、利息，並自繳息日起，逾
    期在六個月以內者，按上開利率百分之十；逾期超過六個月
    者，按上開利率百分之二十計算違約金。詎被告甲○○未按
    期繳納本息，依約已喪失借款期限利益，計其各尚欠附表一
    所示之本金、利息及違約金未清償；而被告乙○○依約為本
    件債務之連帶保證人，被告二人自應就上開債務負連帶清償
    之責；又被告甲○○於九十二年五月三十一日向原告申請核
    發信用卡二張使用，被告甲○○同意依原告寄送之信用卡交
    易明細暨繳款通知書所指定之日期及方式繳付帳款，如逾期
    未付則按年息百分之十五計算循環信用利息，其逾期六個月
    以內者，按上開利率百分之十，逾期六個月以上者，按上開
    利率百分之二十計付違約金。惟被告甲○○自九十三年十一
    月間起即未繳款，計其尚欠如附表二編號一、二所示之簽帳
    消費金額、利息及違約金；另被告甲○○於九十二年十月二
    十一日與原告簽定小額信用貸款契約，貸款二十五萬元，依
    約被告甲○○應按月攤還本金二萬零八百三十三元，如一期
    未繳即視為全部到期。詎被告甲○○僅繳款至九十三年八月
    六日後即未再繳納，計其尚欠附表二編號三所示本金、利息
    未清償；而被告甲○○復於九十一年五月二十三日與原告簽
    定金來轉現金卡融資契約，依約定被告甲○○得於契約有效
    期間內，得循環動用帳戶內額度上限為十萬元之借款，而該
    帳戶內借款計至九十三年十月止，計尚欠如附表二編號四所
    示本金、利息未清償，為此而提出本訴等語；被告二人均未
    於言詞辯論期日到場，亦均未提出準備書狀作何聲明或陳述
    。
二、原告右開主張，業據其提出與所述相符之借據、授信約定書
    、卡友理財貸款契約款、卡友樂透貸及小額信用貸款契約、
    金來轉現金卡申請書及融資契約、中央銀行金融機構存款利
    率分析表、放款轉帳支出傳票、存款轉帳收入傳票、轉帳支
    出傳票、臺灣中小企業銀行信用卡申請書及臺灣中小企業銀
    行連線作業通用查詢驗證單等件為證。此外，被告均經合法
    通知，無正當理由，未於言詞辯論期日到場，亦未提出書狀
    作何聲明或陳述，依民事訴訟法第二百八十條第三項之規定
    ，視同被告均對於原告之主張自認，應堪信原告之前開主張
    為真實。從而原告依消費借貸及連帶保證契約，請求被告應
    連帶給付原告如附表一所示之本金、利息及違約金，為有理
    由，應予准許；另原告其餘依信用卡、借款等契約關係，請
    求被告甲○○給付如附表二編號一至四所示之本金、利息及
    違約金，亦有理由，應予准許。
據上論結，原告之訴為有理由，依民事訴訟法第三百八十五條第
一項前段、第八十五條第一項但書、第二項，判決如主文。
中　 華 　民 　國　 九十四 　年　 一　 月　  三十一 　日
                       臺灣桃園地方法院民事第二庭
                           法      官  石有為
以上正本係照原本作成
如對本判決上訴須於判決送達後二十日內向本院提出上訴狀。
                           法院書記官  黃棟楠
中　 華 　民 　國　 九十四 　年　 一　 月　  三十一 　日
